zh-CN: 服饰与配饰 > 服装 > 制服和工作服 > 鸡心领手术服: 洗手服连衣裙与半身裙; 洗手服外套; 洗手服长裤; 洗手服套装; 洗手服上衣
sv: Kläder och accessoarer > Klädsel > Uniformer och arbetskläder > Operationskläder: Vårdklänningar och -kjolar; Vårdjackor; Vårdbyxor; Vårdställ; Bussaronger
ja: ファッション・アクセサリー > 衣料品 > ユニフォーム・作業服 > 診察衣: スクラブワンピース・スカート; スクラブジャケット; スクラブパンツ; スクラブ上下セット; スクラブトップス
fi: Vaatteet ja asusteet > Vaatteet > Univormut ja työvaatteet > Leikkausvaatteet: Hoitoalan mekot ja hameet; Hoitajatakit; Hoitajahousut; Hoitajan asusetit; Hoitajapaidat
ro-RO: Îmbrăcăminte și accesorii > Îmbrăcăminte > Uniforme și haine de lucru > Uniforme medicale: Rochii și fuste medicale; Jachete medicale; Pantaloni medicali; Seturi medicale; Bluze medicale
en: Apparel & Accessories > Clothing > Uniforms & Workwear > Scrubs: Scrub Dresses & Skirts; Scrub Jackets; Scrub Pants; Scrub Sets; Scrub Tops
da: Tøj og tilbehør > Tøj > Uniformer og arbejdstøj > Operationstøj: Klinikkjoler og -nederdele; Klinikjakker; Klinikbukser; Kliniksæt; Klinikbluser
vi: Quần áo & Phụ kiện > Quấn áo > Đồng phục và đồ bảo hộ lao động > Bộ quần áo bác sĩ, y tá: Váy y tế; Áo khoác y tế; Quần y tế; Bộ đồ y tế; Áo y tế
de: Bekleidung & Accessoires > Bekleidung > Uniformen & Arbeitskleidung > OP-Bekleidung: Kasack-Kleider & -Röcke; Kasack-Jacken; Kasack-Hosen; Kasack-Sets; Kasack-Oberteile
pt-PT: Acessórios e vestuário > Vestuário > Uniformes e vestuário de trabalho > Vestuário médico: Batas e saias médicas; Casacos de uniforme médico; Calças de uniforme médico; Conjuntos de uniforme médico; Túnicas médicas
it: Abbigliamento e accessori > Abbigliamento > Uniformi e abbigliamento da lavoro > Prodotti per lavaggio mani: Abiti e gonne per divise sanitarie; Giacche sanitarie; Pantaloni sanitari; Completi sanitari; Casacche sanitarie
zh-TW: 服飾與配件 > 衣著 > 制服與工作服 > 刷手衣: 刷手服洋裝與裙子; 刷手服外套; 刷手服長褲; 刷手服套裝; 刷手服上衣
lt-LT: Apranga ir aksesuarai > Drabužiai > Uniformos ir darbo drabužiai > Gydytojų chalatai: Šveitimo suknelės ir sijonai; Šveitimo striukės; Šveitimo uniformos kelnės; Šveitimo komplektai; Šveitimo uniformos viršutinė dalis
th: เสื้อผ้าและเครื่องประดับ > เสื้อผ้า > เครื่องแบบและชุดทำงาน > เสื้อสครับ: ชุดเดรสและกระโปรงสครับ; เสื้อแจ็คเก็ตสครับ; กางเกงสครับ; เซ็ตชุดสครับ; เสื้อสครับ
nl: Kleding en accessoires > Kleding > Uniformen en werkkleding > Operatiekleding: Scrubjurken en -rokken; Scrubjassen; Scrubbroeken; Scrubsets; Scrubtops
pt-BR: Vestuário e acessórios > Roupas > Uniformes e roupas de trabalho > Roupas cirúrgicas: Vestidos e saias de pijama cirúrgico; Jaquetas de pijama cirúrgico; Calças de pijama cirúrgico; Conjuntos de pijama cirúrgico; Blusas de pijama cirúrgico
cs: Oblečení a doplňky > Oblečení > Uniformy a pracovní oděvy > Lékařské pláště: Zdravotnické šaty a sukně; Zdravotnické blůzy a kabátky; Zdravotnické kalhoty; Zdravotnické soupravy; Zdravotnické haleny
ko: 의류/액세서리 > 의류 > 유니폼 및 작업복 > 수술복: 수술복 원피스 및 치마; 수술복 재킷; 수술복 바지; 수술복 세트; 수술복 상의
nb: Klær og tilbehør > Klesplagg > Uniformer og arbeidstøy > Arbeidsklær for helsevesenet: Klinikkjoler og -skjørt; Klinikkjakker; Klinikkbukser; Klinikksett; Klinikkoverdeler
hr-HR: Odjeća i modni dodaci > Odjeća > Uniforme i radna odjeća > Medicinske uniforme: Haljine i suknje za medicinske uniforme; Jakne za medicinske uniforme; Hlače za medicinsku uniformu; Kompleti za medicinske uniforme; Gornji dijelovi odjeće za medicinsku uniformu
bg-BG: Облекло и аксесоари > Облекло > Униформи и работно облекло > Дрехи за медицински персонал: Медицински рокли и поли; Медицински якета; Медицински панталони; Медицински комплекти; Медицински блузи
ru: Одежда, обувь и аксессуары > Одежда > Униформа и спецодежда > Одежда для медперсонала: Медицинские платья и юбки; Медицинские куртки; Медицинские брюки; Медицинские костюмы; Медицинские топы
hu: Ruházat és kiegészítők > Ruházat > Egyenruhák és munkaruházat > Műtős ruhák: Orvosi munkaruhák és szoknyák; Orvosi munkaruha-kabátok; Orvosi munkaruha-nadrágok; Orvosi munkaruha-szettek; Orvosi munkaruha-felsők
el: Ένδυση και αξεσουάρ > Ενδύματα > Στολές και ρούχα εργασίας > Χειρουργικές στολές: Ιατρικά φορέματα και φούστες; Ιατρικά τζάκετ (scrubs); Ιατρικά παντελόνια (scrubs); Σετ ιατρικής στολής (scrubs); Ιατρικές μπλούζες (scrubs)
sl-SI: Oblačila in dodatki > Oblačila > Uniforme in delovna oblačila > Kirurška oblačila: Obleke in krila za kirurgijo; Jakne za kirurgijo; Kirurgi Hlače; Kompleti za kirurgijo; Kirurgi Zgornji deli
sk-SK: Oblečenie a doplnky > Oblečenie > Uniformy a pracovné odevy > Chirurgické oblečenie: Zdravotnícke šaty a sukne; Zdravotnícke bundy; Zdravotnícke nohavice; Zdravotnícke súpravy; Zdravotnícke topy
tr: Kıyafet ve Aksesuarlar > Giyim Eşyaları > Üniformalar ve İş Giysileri > Medikal Formalar: Cerrahi elbiseler ve etekler; Cerrahi ceketler; Cerrahi pantolonlar; Cerrahi takımlar; Cerrahi üstler
pl: Ubrania i akcesoria > Odzież > Uniformy i odzież robocza > Odzież chirurgiczna: Medyczne sukienki i spódnice; Kurtki medyczne; Spodnie medyczne; Komplety odzieży medycznej; Bluzy medyczne
es: Ropa y accesorios > Prendas de vestir > Uniformes y ropa de trabajo > Uniformes hospitalarios: Vestidos y faldas de pijama quirúrgica; Chaquetas de pijama quirúrgica; Pantalones de pijama quirúrgica; Conjuntos de pijama quirúrgica; Tops de pijama quirúrgica
fr: Vêtements et accessoires > Vêtements > Uniformes et vêtements de travail > Vêtements médicaux: Robes et jupes médicales; Vestes médicales; Pantalons médicaux; Ensembles médicaux; Tuniques médicales